臺灣高雄地方法院刑事判決　　　　　　　　　　　　九十一年度易字第二一七號
　　公　訴　人　臺灣高雄地方法院檢察署檢察官
　　被　　　告　丙○○
　　選任辯護人　賴玉山
右列被告因傷害等案件，經檢察官提起公訴（九十一年度偵續字第六一號），本院判
決如左：
    主  文
丙○○無罪。
    理  由
一、公訴意旨略以：被告丙○○係高雄縣仁武鄉大灣自辦市地重劃區重劃委員會理事
    長，因市地重劃事故，與告訴人即重劃委員之理事戊○○、聘任律師（亦為地主
    ）甲○○發生糾紛，被告竟基於傷害他人身體之概括犯意，教唆不詳姓名之成年
    男子二人，於民國八十六年四月二十八日零時許，在高雄市前金區○○○路與自
    強路口，持木棍毆擊告訴人戊○○，致告訴人戊○○受有左眼瞼瘀腫併左眼結膜
    下血、疑眼窩骨折等傷害；復於同年五月二十八日十八時許，在高雄縣鳥松鄉○○村○○路立德巷，教唆不詳姓名之成年男子二人持鐵管毆擊告訴人甲○○，致
    甲○○受有右下肢紅腫瘀血等傷害。被告另於同年五月二十二日二十一時十三分
    許，撥打電話至其弟丁○○住處，適由丁○○之妻乙○○接聽電話，被告在電話
    中竟以「你跟丁○○講，他如果不蓋章，要叫他第四個躺在醫院」之言詞恐嚇乙○○，乙○○將上開電話內容告知丁○○後，被告隨即於同日二十一時二十一分
    許再次來電，乙○○因心生畏懼，遂由丁○○接聽電話，詎被告復在電話中以「
    要你第四個躺在醫院」等語恐嚇丁○○，致生危害於乙○○及丁○○二人之安全
    ，因認被告丙○○涉有刑法第二百七十七條第一項、第二十九條第一項之教唆傷
    害罪嫌及同法第三百零五條之恐嚇罪嫌。
二、按犯罪事實應依證據認定之，無證據不得推定其犯罪事實；不能證明被告犯罪者
    ，應諭知無罪之判決，刑事訴訟法第一百五十四條、第三百零一條第一項分別定
    有明文。又事實之認定，應憑證據，如未能發現相當證據，或證據不足以證明，
    自不能以推測或擬制之方法，為裁判基礎；認定犯罪事實，所憑之證據，雖不以
    直接證據為限，間接證據亦包括在內，然無論直接或間接證據，其為訴訟上之證
    明，須於通常一般之人均不致有所懷疑，而得確信其為真實之程度者，始得據之
    為有罪之認定，倘其證明尚未達到此一程度，而有合理之懷疑存在時，即無從為
    有罪之認定，最高法院分別著有四十年臺上字第八六號、七十六年臺上字第四九
    八六判例可資參照。另告訴人之指訴，係以使被告受刑事訴追為目的，是其陳述
    是否與事實相符，仍應調查其他證據，以資審認（最高法院五十二年度台上字第
    一三００號判例要旨參照）。
三、公訴人認被告丙○○涉有上開犯行，係以告訴人戊○○、甲○○及證人乙○○、
    丁○○所為之指訴，及告訴人戊○○、甲○○與重劃會另一理事吳春和分別於八
    十六年四月二十八日零時許、同年五月二十八日十八時許及同年五月二十日二十
    三時三十分許遭人毆打及毀損，與被告於電話中恐嚇乙○○、丁○○時所表示要
    讓丁○○第四個躺在醫院之順序吻合為其論據。訊據被告丙○○則堅決否認其有
    教唆傷害及恐嚇等犯行，辯稱其並未教唆任何人毆打告訴人戊○○及甲○○，亦
    從未打電話恐嚇乙○○及丁○○等語。
四、經查：
(一)恐嚇部分：
  １、證人即被告之弟丁○○、弟媳乙○○雖均證述曾於八十六年五月二十二日接獲
      被告之電話，被告並於電話中以「要讓丁○○第四個躺在醫院」之語恐嚇二人
      ，此部分並經渠二人錄音存證云云，惟渠二人於偵查及本院調查中所提出之電
      話錄音譯文及錄音帶，內容僅係證人丁○○事後與告訴人戊○○之對話，錄音
      帶內雖確有證人丁○○向告訴人戊○○提及遭被告恐嚇之內容，然並無任何被
      告所為之言詞一節，業據本院當庭播放該錄音帶勘驗無誤。
  ２、本院依職權向中華電信股份有限公司南台中營運處調閱丁○○住處（０四）0
      000000、0000000號二支電話於八十六年五月二十二日當日之雙
      向通聯紀錄，惟因該通聯資料已逾保存期限六個月無法提供等情，業據該公司
      九十一年九月五日中信南服字第八九四號函覆明確，是被告有無於電話中以「
      要丁○○第四個躺在醫院」等語恐嚇證人丁○○、乙○○二人，除渠二人所為
      證言外，尚乏其他積極事證以為憑佐。
  ３、參諸告訴人戊○○、甲○○及證人丁○○均為高雄縣仁武鄉大灣自辦市地重劃
      區之地主，三人因重劃區出售抵費地及重劃工程等事項，均與被告素有不睦，
      此分別經告訴人戊○○、甲○○及證人丁○○於偵查及審判中陳述明確，且有
      卷附本院八十五年度自字第七六三號自訴狀及刑事判決書各一份在卷足參。證
      人丁○○與被告間多年來怨隙既深，則渠與渠妻乙○○所為證言自難認無誇大
      偏頗之虞，是尚難僅憑二人片面之指訴，即為不利被告之認定。
  ４、至證人丁○○另提出被告所書立之道歉信函一紙，欲證明被告已於事後坦承恐
      嚇行為云云，惟該信函內容僅有被告為自己發脾氣一事道歉，希望兄弟二人能
      盡釋前嫌等語，並未敘及任何有關電話恐嚇之事，則亦不足為被告已自白恐嚇
      犯行之認定。
(二)教唆傷害部分：
  １、告訴人戊○○及甲○○於右揭時、地，各遭二名不詳姓名之成年男子共同持棍
      棒毆打，致分別受有前揭傷害之事實，雖經告訴人戊○○、甲○○於警訊時指
      訴明確，並有診斷證明書二紙在卷可憑。惟告訴人戊○○、甲○○對於係遭何
      人動手毆打均不知情，且該二名不詳男子毆打時亦未表明身分等語，亦經告訴
      人二人自承無誤。則毆打告訴人戊○○與毆打告訴人甲○○之二名不詳男子是
      否相同？係各出於何種原因而動手毆打？已非無疑，實難僅因告訴人戊○○、
      甲○○均與被告有糾紛存在，遽認二人先後遭人毆打一事即與被告有關。
  ２、上開重劃委員會之另一理事吳春和亦曾於八十六年五月二十日晚間，遭不詳人
      士持鐵鎚毀損家中汽車之事實，雖據證人即吳春和之子吳俊坤於警訊及偵查中
      證述屬實，惟被告是否曾以「讓丁○○第四個躺在醫院」之詞恫嚇證人丁○○
      、乙○○二人一節，尚屬不能證明，業如前述，則自不得因重劃委員會中已有
      告訴人戊○○、甲○○及吳春和三人分別遭不詳姓名之人毆打及毀損汽車，與
      證人丁○○所稱被告要渠第四個躺在醫院之順序相符，即遽予推論告訴人戊○○、甲○○之所以遭二名不詳姓名男子人毆打，均係出於被告之教唆。
三、綜上所述，被告與告訴人戊○○、甲○○及證人丁○○間，雖確因市地重劃事宜
    而素有不睦，惟公訴人所舉事證，尚不足認定被告即有教唆傷害告訴人二人及恐
    嚇證人丁○○、乙○○之犯行，此外，復查無其他積極證據，足認被告有公訴人
    所指之犯行，不能證明被告犯罪，揆諸首開說明，自應依法為被告無罪之諭知。
據上論斷，應依刑事訴訟法第三百零一條第一項，判決如主文。
中      華      民      國      九十一    年    十一    月    二十五    日
                                      臺灣高雄地方法院刑事第一庭
                                          審判長法  官  林  水  城
                                                法  官  方  百  正
                                                法  官  謝  雨  真
右正本證明與原本無異。
如不服本判決，應於判決送達後十日內，向本院提出上訴狀。
                                                書記官  陳  威  志
中    華    民    國      九十一      年      十一      月    二十五    日
